臺灣屏東地方法院刑事判決　　　　　　　　　　　　　九十三年度訴字第一四九號
　　公　訴　人　臺灣屏東地方法院檢察署檢察官
　　被　　　告　甲○○
右列被告因違反毒品危害防制條例案件，經檢察官提起公訴（九十三年度毒偵字第三
四三號），本院依簡式審判程序審理，判決如左：
      主  文
甲○○施用第一級毒品，累犯，處有期徒刑拾月；又施用第二級毒品，累犯，處有期
徒刑柒月。應執行有期徒刑壹年肆月。
      事  實
一、甲○○曾違反肅清煙毒條例等案件，先後經本院於民國八十三年六月二十七日以
    八十三年度訴字第二五九號分別判處有期徒刑七月、三年四月確定，應執行有期
    徒刑三年六月確定；及經臺灣高雄地方法院於八十四年三月二十七日以八十三年
    度訴字第三七七九號判處三年三月，褫奪公權三年確定，嗣經法院更定應執行刑
    為六年八月，甫於八十七年三月十一日縮短刑期假釋出獄，九十年六月十三日假
    釋期滿未經撤銷，而執行完畢；又前因施用毒品案件，經本院裁定送觀察、勒戒
    後、經評定有繼續施用毒品傾向，經本院以民國九十二年度毒聲字第九四三號裁
    定令入戒治處所施以強制戒治一年，嗣戒治成績經評定為合格，經本院裁定停止
    戒治交付保護管束，並於九十二年八月十九日期滿，經臺灣屏東地方法院檢察署
    檢察官於九十二年八月二十五日以九十二年度戒毒偵字第一○七號不起訴處分確
    定。詎甲○○仍不知悔改，於上開不起訴處分確定後五年內，復基於施用第一級
    毒品海洛因之犯意，於九十二年十一月十日十九時四十分許，在屏東縣枋寮鄉○
    ○村○○路三二○號住處，將海洛因摻入香菸點燃吸食之方式，施用海洛因一次
    ；復基於施用第二級毒品安非他命之犯意，在前揭時、地，將安非他命放入玻璃
    球內，以火燒烤後吸食霧煙之方式，施用安非他命一次。嗣於九十二年十一月十
    二日十七時三十八分許，為警持強制到場採尿許可書採集其尿液送驗結果，呈嗎
    啡及甲基安非他命陽性反應，始知上情。
二、案經屏東縣警察局枋寮分局報請臺灣屏東地方法院檢察署檢察官偵查起訴。
     理  由
一、被告甲○○對於上開事實坦承不諱，且被告於九十三年十一月十二日十七時三十
    八分許，經警採集其尿液送驗結果，發現其尿液中確呈嗎啡及甲基安非他命陽性
    反應，有臺灣檢驗科技股份有限公司濫用藥物尿液檢驗報告一紙在卷可證。又被
    告因施用毒品案件，經本院裁定送觀察、勒戒後、經評定為有繼續施用毒品傾向
    ，經本院以民國九十二年度毒聲字第九四三號裁定令入戒治處所施以強制戒治一
    年，嗣戒治成績經評定為合格，經本院裁定停止戒治交付保護管束，並於九十二
    年八月十九日期滿，經臺灣屏東地方法院檢察署檢察官於九十二年八月二十五日
    以九十二年度戒毒偵字第一○七號不起訴處分確定等情，有臺灣屏東地方法院檢
    察署刑案資料查註紀錄表、臺灣高等法院被告全國前案紀錄表及不起訴處分書等
    在卷足憑，本件事證已明，被告於觀察、勒戒及強制戒治執行完畢釋放後五年內
    ，施用第一、二級毒品海洛因、安非他命之犯行應堪認定。
二、核被告甲○○所為，係犯毒品危害防制條例第十條第一項施用第一級毒品罪及同
    條例第十條第二項施用第二級毒品罪。被告為供施用而持有第一級毒品海洛因及
    第二級毒品安非他命，其持有之低度行為，已為施用之高度行為所吸收，不另論
    罪。被告所犯上開二罪間，犯意各別，構成要件互殊，應分論併罰。又被告曾違
    反肅清煙毒條例等案件，先後經本院於八十三年六月二十七日以八十三年度訴字
    第二五九號分別判處有期徒刑七月、三年四月確定，應執行有期徒刑三年六月確
    定；及經臺灣高雄地方法院於八十四年三月二十七日以八十三年度訴字第三七七
    九號判處三年三月，褫奪公權三年確定，嗣經法院更定應執行刑為六年八月，甫
    於八十七年三月十一日縮短刑期假釋出獄，九十年六月十三日假釋期滿未經撤銷
    ，其未執行之刑，以已執行論，有臺灣屏東地方法院檢察署刑案資料查註紀錄表
    及臺灣高等法院被告全國前案紀錄表各一紙在卷可按，其於五年之內再犯本件有
    期徒刑之罪，為累犯，應依法加重其刑。爰審酌被告前因施用毒品犯行，甫經觀
    察、勒戒及強制戒治各一次後，仍故態復萌，於戒治期滿後再度施用毒品，無視
    於毒品對於自身健康之戕害及國家對於杜絕毒品犯罪之禁令，惡性非輕，並審酌
    被告施用毒品之次數、犯後坦承犯行，態度尚佳等一切情狀，分別量處如主文所
    示之刑，並定應執行之刑。
據上論斷，應依刑事訴訟法第二百七十三條之一第一項、第二百九十九條第一項前段
，毒品危害防制條例第十條第一項、第二項，刑法第二條第一項前段、第十一條前段
、第四十七條、第五十一條第五款，判決如主文。
中      華      民      國    九十三    年      四      月     十四     日
                                        臺灣屏東地方法院刑事三庭
                                            法  官  楊萬益
右正本證明與原本無異。
如不服本判決應於收受本判決送達後十日內向本院提出上訴書狀，其未敘述上訴理由
者，並得於提起上訴後十日內向本院補提理由書狀（均須按他造當事人之人數附繕本
 ）「切勿逕送上級法院」
                                            書記官  呂坤宗
中    華    民    國     九十三      年      四      月       十四      日
附錄論罪科刑之法條︰
毒品危害防制條例第十條
施用第一級毒品者，處六月以上五年以下有期徒刑
施用第二級毒品者，處三年以下有期徒刑。
